【裁判字號】    97,上易,428
【裁判日期】    970829
【裁判案由】    竊盜
【裁判全文】
臺灣高等法院臺南分院刑事判決         97年度上易字第428號
上  訴  人
即  被  告  甲○○
                    現於臺灣嘉義戒治所戒治中
上列上訴人因竊盜案件，不服臺灣雲林地方法院九十七年度易字
第一九八號中華民國九十七年五月十九日第一審判決（起訴案號
：臺灣雲林地方法院檢察署九十七年度偵字第三一九號），提起
上訴，本院判決如下：
    主  文
上訴駁回。
    事  實
一、甲○○前於九十四年間，因贓物及竊盜案件，經臺灣雲林地
    方法院分別判處有期徒刑四月及一年八月確定，二案接續執
    行，於九十六年四月十一日縮短刑期假釋出監，迄九十六年
    九月十日保護管束期滿未經撤銷，以已執行完畢論。
二、林坤良、林淑豔（均已判決確定）及甲○○共同基於為自己
    不法所有之犯意聯絡，於九十七年一月二十日上午九時許，
    由林坤良駕駛於九十七年一月十九日中午十二時許，在雲林
    縣麥寮鄉某公園，單獨所竊得之乙○○所有之SR-4677號自
    小客車，搭載甲○○及林淑豔至雲林縣麥寮鄉○○段357-31
    3地號，由林淑豔下車行竊，林坤良及甲○○則在車上把風
    ，共同竊取丙○○置放於該處之電纜線二捆（共重十九公斤
    ）。嗣於九十七年一月二十日下午一時三十五分許，甲○○
    、林坤良、林淑艷尋覓販賣上開電纜線地點之際，在雲林縣
    崙背鄉○○村○○路旁為警查獲。
三、案經雲林縣警察局西螺分局報請臺灣雲林地方法院檢察署檢
    察官偵查起訴。
    理  由
一、訊據被告甲○○固不否認於前揭時間與林淑豔搭乘林坤良駕
    駛所竊得之自小客車，前往案發地點，但矢口否認有何結夥
    三人竊盜之犯行，辯稱伊當時僅在車上，不知林坤良及林淑
    豔計畫下車行竊之事云云。
二、惟查，被告甲○○與同案被告林坤良及林淑豔，如何於前揭
    時地，由林坤良駕駛於九十七年一月十九日中午十二時許，
    在雲林縣麥寮鄉某公園，單獨所竊得之乙○○所有之SR-467
    7號自小客車，搭載甲○○及林淑豔至雲林縣麥寮鄉○○段
    357-313地號，由林淑豔下車行竊，林坤良及甲○○則在車
    上把風，共同竊取丙○○置放於該處之電纜線二捆（共重十
    九公斤）等情，業據被告甲○○於先後於警詢、偵查中及原
    審審理時坦承不諱（見警卷第7頁、偵卷第15頁、原審卷第
    63頁反面）。並經被害人丙○○於警詢時指訴綦詳。且與同
    案被告林坤良及林淑豔於警詢、偵查中及原審審理時之供述
    相符（見警卷第10、11頁；偵卷第14、15頁；原審卷第64頁
    正反面）。此外，復有贓證物認領保管單二紙、相片八張在
    卷可稽。足證被告甲○○先後於警詢、偵查中及原審審理時
    之自白與事實相符，自得採為論罪之依據。被告雖於本院審
    理時翻異前供，否認犯罪，乃事後卸責之詞，不足採信。綜
    上所述，本件事證明確，被告犯行可堪認定。
三、被告所為，係犯刑法第三百二十一條第一項第四款之結夥三
    人以上加重竊盜罪。被告甲○○與林坤良及林淑豔三人就上
    開竊盜犯行，有犯意聯絡及行為分擔，應依刑法第二十八條
    規定，論以共同正犯。甲○○前於九十四年間，因贓物及竊
    盜案件，經臺灣雲林地方法院分別判處有期徒刑四月及一年
    八月確定，二案接續執行，於九十六年四月十一日縮短刑期
    假釋出監，迄九十六年九月十日保護管束期滿未經撤銷，以
    已執行完畢論，有臺灣高等法院被告前案紀錄表在卷可按，
    其受有期徒刑執行完畢，五年內故意再犯本件最重本刑為有
    期徒刑以上之罪，為累犯，應依刑法第四十七條第一項規定
    加重其刑。
四、原判決以被告甲○○竊盜犯行，罪證明確，因予適用刑法第
    刑法第二十八條、第三百二十一條第一項第四款、第四十七
    條第一項之規定，並審酌被告於原審審理時尚有悔意，且所
    竊物品價值不高，並為被害人所尋回，然而，被告有上開前
    科紀錄，素行顯然不佳，執行完畢出所後，仍然再犯本案，
    可見未有重新面對將來的決心，需再行沈澱思考人生目標，
    且被告與同案被告林坤良及林淑豔三人自承竊取物品之後，
    本預想變現購買海洛因施用，益見被告缺乏面對社會之能力
    ，始須依賴毒品才得生活，有必要使被告再度入監服刑以使
    其深刻反醒，遠離毒品，及其智識、家庭等一切情狀，量處
    有期徒刑十月。並說明被告甲○○請求量處有期徒刑二、三
    月，顯然忽略本案加重竊盜罪之最低法定刑為六月以上有期
    徒刑，故為原審所不採。
五、本院經核原判決認事用法，均無違誤，量刑亦稱妥適。被告
    上訴意旨，否認犯罪，請求撤銷原判決而為無罪之諭知云云
    。依上所述，為無理由，應予駁回。
據上論結，應依刑事訴訟法第三百六十八條，判決如主文。
本案經檢察官曾銘芳到庭執行職務。
中    華    民    國    97    年    8     月    29    日
                  刑事第六庭    審判長法  官  蔡崇義
                                      法  官  董武全
                                      法  官  曾文欣
以上正本證明與原本無異。
不得上訴。
                                      書記官  李育儒
中    華    民    國    97    年    9     月    1     日
附錄本判決論罪科刑法條：
刑法第321條：
犯竊盜罪而有左列情形之一者，處6 月以上、5 年以下有期徒刑
：
一  於夜間侵入住宅或有人居住之建築物、船艦或隱匿其內而犯
    之者。
二  毀越門扇、牆垣或其他安全設備而犯之者。
三  攜帶兇器而犯之者。
四  結夥三人以上而犯之者。
五  乘火災、水災或其他災害之際而犯之者。
六  在車站或埠頭而犯之者。
前項之未遂犯罰之。


司法院資訊處製作；財團法人民間司法改革基金會備份。
